【裁判字號】    88,簡上,62
【裁判日期】    890605
【裁判案由】    傷害等
【裁判全文】
臺灣苗栗地方法院刑事判決                          八十八年度簡上字第六二號
    上  訴  人  甲○○
    即  被  告
右上訴人因傷害等案件，不服台灣苗栗地方法院苗栗簡易庭八十七年度苗簡字第八七
一號中華民國八十八年八月二十六日第一審簡易判決（聲請案號：台灣苗栗地方法院
檢察署八十七年度偵字第四一一六號），提起上訴，本院判決如左：
    主  文
上訴駁回。
    事實及理由
一、本案經本院審理結果，認第一審簡易判決認事用法及量刑均無不當，應予維持，
    並引用第一審判決書記載之事實、證據及理由。
二、被告甲○○上訴意旨略以：被告並無任何妨害自由及傷害之犯行，八十七年八月
    十四日晚上八時許，姚倩倩欲抱兩人所育之小孩離去，其係為拉住小孩，並沒有
    拉姚倩倩，偵查中所述拉手係指拉小孩，姚倩倩所提出之醫院證明書不實在，也
    許是別人所造成，並有證人鄭文鈞在場可證明並未毆打姚倩倩，姚倩倩受傷係在
    拉扯間自己跌倒，致頭、腳撞到樓梯間的扶手及階梯，且伊是姚倩倩之同居人，
    基於關心，深夜阻其外出並無不當云云。經查證人鄭文鈞於本院調查中具結證稱
    ：八十七年八月十四日晚上九時三十分到被告甲○○住處，姚倩倩抱著小孩要走
    ，甲○○叫他不要走，並將小孩抱過來，交給甲○○之母親後，姚倩倩一失足就
    跌到樓梯下面等語，而查被害人姚倩倩在警訊及偵查中陳稱：八十七年八月十四
    日晚上八時許，我欲離開他（指上訴人）家，他非常生氣打我一巴掌，用雙手掐
    我頸部，摔在地上，並用拳頭打我太陽穴及推我撞牆，導致我腦部腦震盪及右腳
    瘀傷等情（見偵查卷第八頁及第二十二頁背面），是證人鄭文鈞係晚上九時三十
    分始到上訴人家中，所在場見證情形為晚上九時三十分之情況，無法證明八點時
    上訴人是否傷害被害人姚倩倩？原審認定之事實，業據被害人姚倩婧於偵訊及原
    審訊問時指述綦詳，復有晟新醫院診斷証明書一份在卷可憑。且依該傷單所載，
    姚倩倩係受有輕微腦震盪、頸部五乘五公分之瘀傷、腹部鈍傷及膝部五乘三公分
    之瘀傷等傷害，其受傷部分與姚倩倩在偵訊及原審訊問時所陳情節相符。縱證人
    鄭文鈞所陳述為真，亦為晚上九時三十分之情況，尚難認定上訴人無前開傷害行
    為，是上訴人此部分所辯，尚難採信。此外，被告在本院並未就傷害事實另提出
    其他有利之證據及辯解，其上訴核無理由，應予駁回。
三、據上論斷，應依刑事訴訟法第四百五十五條之一第三項、第三百七十三條、第三
    百六十八條，判決如主文。
本案經檢察官吳義聰到庭執行職務。
中      華      民      國    八十九    年     六      月      五       日
                                台灣苗栗地方法院刑事庭
                                    審判長法  官  巫 政 松
                                          法  官  周 淡 怡
                                          法  官  張 珈 禎
右正本證明與原本無異。
本件不得上訴。
                                          書記官  楊 慧 萍
中      華      民      國    八十九    年     六      月     十二     日


司法院資訊處製作；財團法人民間司法改革基金會備份。
